【裁判字號】    98,審聲,2372
【裁判日期】    980617
【裁判案由】    聲請定其應執行刑
【裁判全文】
臺灣高雄地方法院刑事裁定            98年度審聲字第2372號
聲  請  人  臺灣高雄地方法院檢察署檢察官
受  刑  人  甲○○
上列聲請人因受刑人數罪併罰有二裁判以上，聲請定其應執行之
刑（98年度執聲字第2018號），本院裁定如下：
    主  文
甲○○所犯如附表之伍罪，所處各如附表所載之刑，應執行有期
徒刑柒月。
    理  由
一、聲請意旨略以：受刑人甲○○因犯偽造文書、詐欺等5 罪，
    先後經判決確定如附表所示，應依刑法第53條、第51條第5
    款規定，定其應執行之刑，爰依刑事訴訟法第477 條第1 項
    聲請裁定等語。
二、按裁判確定前犯數罪者，併合處罰之、數罪併罰有二裁判以
    上者，如係宣告多數有期徒刑者，於各刑中之最長期以上，
    各刑合併之刑期以下，定其應執行之刑期，但不得逾30年，
    分別為刑法第50條、第51條第5 款、第53條所明定；又依刑
    法第53條應依刑法第51條第5 款至第7 款之規定，定其應執
    行之刑者，由該案犯罪事實最後判決之法院之檢察官，聲請
    該法院裁定之，刑事訴訟法第477 條第1 項定有明文，是法
    院能否依刑事訴訟法第477 條、刑法第53條及第51條之規定
    裁定執行刑者，端賴行為人之犯罪時間，是否在另一裁判確
    定前而定（最高法院88年台上字第7381號判決意旨參照）。
三、次按數罪併罰，應依分別宣告其罪之刑為基礎，定其應執行
    刑，此觀刑法第51條規定自明，故一裁判宣告數罪之刑，雖
    曾經定其執行刑，但如再與其他裁判宣告之刑定其執行刑時
    ，前定之執行刑當然失效，仍應以其各罪宣告之刑為基礎，
    定其執行刑，不得以前之執行刑為基礎，以與後裁判宣告之
    刑，定其執行刑，最高法院59年度台抗字第367 號判例可資
    參照。又最高法院91年度台非字第32號裁定復認為上開更定
    應執行刑，不應比原定之執行刑加計其他裁判刑期後為重，
    否則與法律之內部界限有悖，亦屬違法，是以數罪併罰已定
    應執行刑所獲得減少刑期之利益，於更定應執行刑時，應不
    得任意剝奪而損及受刑人之利益。
四、再按裁判確定前犯數罪而併合處罰之案件，有二以上之裁判
    定應執行之刑時，最後事實審法院即應據該院檢察官之聲請
    ，以裁定定其應執行之刑，殊不能因數罪中之一部分犯罪之
    刑業經執行完畢，而認檢察官之聲請為不合法，予以駁回（
    最高法院47年度臺抗字第2 號判例意旨參照）；又數罪併罰
    之案件，其各罪判決均係宣告刑，並非執行刑，縱令各案中
    一部分犯罪之宣告刑在形式上已經執行，仍應依法聲請犯罪
    事實最後判決之法院裁定，然後再依所裁定之執行刑，換發
    指揮書併合執行，其前已執行之有期徒刑部分，僅應予扣除
    而不能認為已執行完畢，在所裁定之執行刑尚未執行完畢前
    ，各案之宣告刑不發生執行完畢之問題（最高法院90年度臺
    非字第340 號、95年度臺非字第320 號判決意旨參照）。
五、經查，本件受刑人因犯偽造文書、詐欺等5 罪，先後經判處
    如附表所示之刑，均於如附表所示之日期分別確定，且編號
    1 至4 之罪曾經合併定應執行刑有期徒刑4 月，並於97年12
    月11日因易科罰金執行完畢，又如附表編號5 之詐欺案件犯
    行之犯罪時間係在首先確定之如附表編號1 至4 之罪科刑判
    決確定之前，有各該確定判決及臺灣高等法院被告前案紀錄
    表在卷可稽（見98年度執聲字第2018號卷第3 至10頁、本院
    卷第7 、8 頁）。茲檢察官聲請定其應執行之刑，揆諸上揭
    判決意旨及說明，本院審核認其聲請為正當，應予准許，爰
    依上開規定，並參酌上開最高法院之判例及判決要旨，在上
    開附表曾定應執行刑（即附表編號1 至4 所示之4 罪）加計
    其他裁判刑期（即附表編號5） 之8 月之總和範圍〔4 月（
    即2 月、2 月、2 月與2 月所定之應執行刑）＋4 月〕內定
    應執行刑。至於已執行附表編號1 至4 之有期徒刑部分乃將
    來檢察官指揮執行時應予扣除之問題，附此敘明。
六、依刑事訴訟法第220 條、第477 條第1 項，刑法第53條、第
    51條第5 款、第41條第1 項前段，裁定如主文。
中    華    民    國    98    年    6     月    17    日
                  刑事第八庭  法  官  林建鼎
以上正本證明與原本無異。
如不服本裁定，應於收受送達後5 日內向本院提出抗告狀（須附
繕本）。
中    華    民    國    98    年    6     月    17    日
                              書記官  林秀敏
附表：聲請合併定應執行刑案件一覽表：
┌─┬──┬───┬────┬──────────┬──────────┬─────┐
│編│罪名│宣告刑│犯罪日期│    最後事實審      │      確定判決      │ 備  註   │
│號│    │      │        ├─────┬────┼─────┬────┤          │
│  │    │      │        │法院、案號│判決日期│法院、案號│確定日期│          │
├─┼──┼───┼────┼─────┼────┼─────┼────┼─────┤
│  │偽造│有期徒│96年9 月│台南地院97│97年7 月│          │97年8 月│編號1 至4 │
│1 │文書│刑2 月│4 日    │年度簡字第│21日    │  均同左  │11日    │之罪曾合併│
│  │    │      │        │1935號    │        │          │        │定應執行有│
├─┼──┼───┼────┼─────┼────┼─────┼────┤期徒刑4 月│
│  │偽造│有期徒│96年9 月│台南地院97│97年7 月│          │97年8 月│，並於97年│
│2 │文書│刑2 月│26日    │年度簡字第│21日    │  均同左  │11日    │12月11日因│
│  │    │      │        │1935號    │        │          │        │易科罰金執│
├─┼──┼───┼────┼─────┼────┼─────┼────┤行完畢。  │
│  │偽造│有期徒│96年10月│台南地院97│97年7 月│          │97年8 月│          │
│3 │文書│刑2 月│23日    │年度簡字第│21日    │  均同左  │11日    │          │
│  │    │      │        │1935號    │        │          │        │          │
├─┼──┼───┼────┼─────┼────┼─────┼────┤          │
│  │偽造│有期徒│96年12月│台南地院97│97年7 月│          │97年8 月│          │
│4 │文書│刑2 月│10日    │年度簡字第│21日    │  均同左  │11日    │          │
│  │    │      │        │1935號    │        │          │        │          │
├─┼──┼───┼────┼─────┼────┼─────┼────┤          │
│  │    │有期徒│96年9 月│本院97年度│98年2 月│          │98年3 月│          │
│5 │詐欺│刑4 月│30日    │審簡字第  │23日    │  均同左  │23日    │          │
│  │    │      │        │3458號    │        │          │        │          │
└─┴──┴───┴────┴─────┴────┴─────┴────┴─────┘


司法院資訊處製作；財團法人民間司法改革基金會備份。
